【裁判字號】    89,易,2211
【裁判日期】    900228
【裁判案由】    傷害
【裁判全文】
臺灣臺南地方法院刑事判決                        八十九年度易字第二二一一號
    公  訴  人  臺灣台南地方法院檢察署檢察官
    被      告  乙○○
右列被告因傷害案件，經檢察官提起公訴（八十九年度營偵字第九五二號），本院判
決如左：
    主  文
乙○○無罪。
    理  由
一、本件公訴意旨略以：
    被告乙○○於民國八十九年四月十九日凌晨一時五十分許，在台南縣鹽水鎮義稠
    里一七一號嘉興巨星ＫＴＶ店內，因不滿告訴人丙○○於其在廁所內時，敲門催
    促，竟基於傷害他人身體之犯意，毆打告訴人丙○○成臉部及上唇、右手撕裂傷
    瘀血、兩下肢多處瘀青。案經告訴人丙○○訴由台南縣警察局新營分局報請偵查
    起訴，因認被告乙○○涉犯刑法第二百七十七條第一項之傷害罪嫌。
二、按犯罪事實應依證據認定之，無證據不得推定其犯罪事實；又不能證明被告犯罪
    者，即應諭知無罪之判決，刑事訴訟法第一百五十四條、第三百零一條第一項分
    別定有明文。又告訴人之告訴，係以使被告受刑事訴追為目的，是其陳述是否與
    事實相符，仍應調查其他證據以資審認，最高法院五十二年度台上字第一三００
    號著有判例。
三、本件公訴人提起公訴之依據係以下之證據：
    被告乙○○現居住處所不明，無從傳喚其到場為任何陳述，惟查右揭事實，業據
    丙○○於警訊及偵訊時指訴歷歷，且有驗傷診斷書一紙在卷足稽，是被告雖未到
    場為任何陳述，其犯嫌事證亦臻明確。
四、經本院詳查，被告於本院審理中堅決否認有何傷害告訴人之犯行，辯稱：可能係
    案外人即被告之姊姊甲○○與告訴人間之事，因甲○○曾冒辦領取被告之國民身
    分證等語。嗣本院於八十九年十月十一日審理時，當庭提示甲○○之護照影本予
    告訴人指認其照片後，告訴人稱：就是護照上之人打我的；並當庭指認被告其人
    後，告訴人亦稱：不是在庭上之被告乙○○（打我）等語。又依本院依職權調取
    附卷之本院八十八年度訴緝字第七十四號被告甲○○偽造文書刑事判決理由欄第
    三段之記載：「移送併辦部分（八十八年度偵字第一四五三五、一四三四七號）
    ：被告於八十八年二月間，持其本人之照片至台南市西區戶政事務所，冒其妹乙○○之名義，以遺失為由，申請身分證之補發，使戶政人員陷於錯誤進而補發，
    被告在持上開身分證租屋、購買小客車，並於八十八年十一月二十一日上午十時
    四十五分為警盤查時意圖矇混過關，因認被告與前開偽造文書之犯行為連續犯之
    裁判上一罪之關係等語。經查，被告移送併辦之犯行，與本案論罪之犯罪事實，
    時間前後長達一年，且二案間之犯罪動機並不相同，兩案間自無連續犯之裁判上
    一罪之關係，本院無從審理，此部分應退回偵查機關，再行處理。」可知，被告
    上開辯詞確有其依據。從而，綜合上開所查一切證據，被告確無傷害告訴人之犯
    行，本件可能係案外人甲○○毆傷告訴人並冒名被告所致。又本件告訴人於提出
    告訴時，係以被告之姓名、年籍資料做為指控對象，檢察官亦以被告之姓名、年
    籍資料做為起訴對象，顯見本件被列為控訴對象之被告係乙○○其人，是以，本
    院仍應以被告乙○○做為審判之對象，並為實體之判決。
五、據上所陳，本件依調查所得證據尚不足以證明被告確有之犯行，此外復查無其他
    積極證據足資證明被告有右述犯行，揆諸首開說明，犯罪尚屬不能證明，應為無
    罪之諭知。
據上論斷，應依刑事訴訟法第三百零一條第一項，判決如主文。
本件經檢察官曲鴻煜到庭執行職務。
中      華      民      國      九十      年      二      月    二十八  日
                              臺灣臺南地方法院刑事第一庭
                                    法  官   蘇義洲
右正本證明與原本無異
如不服本判決，應於判決送達後十日內向本院提出上訴狀
                                    書記官   岑  玢
中      華      民      國      九十      年      三      月      一    日


司法院資訊處製作；財團法人民間司法改革基金會備份。
